# 游戏公司，软著是员工//股东个人抬头，公司可以确认收入吗

提问人：yezizizi 时间：2020-01-14 11:06:27
如果公司确认收入，需要补签软著授权协议或者让渡使用权协议吗，如何定价呢

回答人：chenyiwei
软著是员工/股东个人抬头，但公司赚取授权费等收入，其背后原因是什么？有何种障碍导致著作权不能变更到公司名下？如何证明公司对此有合法的产权或者使用权？